【裁判字號】    97,審易,1369
【裁判日期】    971017
【裁判案由】    竊盜
【裁判全文】
臺灣桃園地方法院刑事判決            97年度審易字第1369號
公  訴  人  臺灣桃園地方法院檢察署檢察官
被      告  乙○○
上列被告因竊盜案件，經檢察官提起公訴（97年度偵字第13166
號），被告於準備程序進行中為有罪陳述，經本院裁定進行簡式
審判程序，判決如下：
    主  文
乙○○共同攜帶兇器竊盜，累犯，處有期徒刑柒月。扣案起子、
鉗子各參把均沒收。
    事 實 及理由
一、本件被告所犯係死刑、無期徒刑、最輕本刑為3 年以上有期
    徒刑以外之罪，其於準備程序中就被訴事實為有罪之陳述，
    經法官告知簡式審判程序之旨，並聽取公訴人、被告之意見
    後，本院認為適宜由受命法官獨任進行簡式審判程序，合先
    敘明。
二、乙○○前因違反懲治盜匪條例案件，經最高法院於民國86年
    2月13日，以86年度臺上字第1342號判處有期徒刑12年確定
    ，於90年12月10日假釋付保護管束，並於96年8月14日保護
    管束期滿執行完畢。仍不知悔改，復與姓名年籍不詳綽號「
    阿仁」之成年男子意圖為自己不法之所有，並共同基於竊盜
    之犯意聯絡，於97年5 月26日下午2 時許，在桃園縣八德市
    ○○路561 號甲○○所經營之「金秋食品有限公司」已停業
    之工廠，趁無人看守之機會，持客觀上足供兇器使用之起子
    及鉗子各3 把，共同竊取30MM型之電線1 批共計約4 公斤重
    。嗣於同日下午6 時許，乙○○騎車裝載上開電線正欲外出
    變賣時，為警在上址門口查獲，並扣得上述起子及鉗子各3
    把，該綽號「阿仁」之男子則趁隙逃逸。
三、認定被告犯罪所憑之證據：
   (一)被告乙○○於警詢、檢察官訊問及本院審理中之自白。
   (二)被告所不爭執之證人即被害人甲○○於警詢之證述。
   (三)贓物認領保管單1 紙、照片2 張。
   (四)扣案起子、鉗子各3 把。
四、據上論斷，應依刑事訴訟法第273條之1 第1項、第299條第1
    項前段、第310 條之2 ，刑法第321 條第1 項第3 款、第28
    條、第47條第1 項、第38條第1 項第2 款，判決如主文。
本案經檢察官顏世翠到庭執行職務。
中    華    民    國    97    年    10    月    17    日
                    刑事庭  法  官  林孟宜
以上正本證明與原本無異。
如不服本判決，應於判決送達後10日內向本院提出上訴狀（應附
繕本），其未敘述上訴理由者，應於上訴期間屆滿後20日內補提
理由書狀於本院，上訴於臺灣高等法院。
                            書記官  洪明媚
中    華    民    國    97    年    10    月    17    日
附錄本案論罪科刑法條：
中華民國刑法第321條
犯竊盜罪而有左列情形之一者，處6 月以上、5 年以下有期徒刑
：
一  於夜間侵入住宅或有人居住之建築物、船艦或隱匿其內而犯
    之者。
二  毀越門扇、牆垣或其他安全設備而犯之者。
三  攜帶兇器而犯之者。
四  結夥三人以上而犯之者。
五  乘火災、水災或其他災害之際而犯之者。
六  在車站或埠頭而犯之者。
前項之未遂犯罰之。


司法院資訊處製作；財團法人民間司法改革基金會備份。
